臺灣屏東地方法院刑事判決　　　　　　　96年度易緝字第46號
公　訴　人　臺灣屏東地方法院檢察署檢察官
被　　　告　甲○○
上列被告因贓物等案件，經檢察官提起公訴（95年度偵字第2128
號），本院合議庭裁定改行簡式審判程序，判決如下：
    主  文
甲○○故買贓物，累犯，處有期徒刑肆月，如易科罰金，以銀元
佰元即新臺幣玖佰元折算壹日；又故買贓物，累犯，處有期徒
刑肆月，如易科罰金，以銀元佰元即新臺幣玖佰元折算壹日，
扣案之變造車牌ＤＦ－８８０５號貳面均沒收之。應執行有期徒
刑陸月，如易科罰金，以銀元佰元即新臺幣玖佰元折算壹日，
扣案之變造車牌ＤＦ－８８０５號貳面均沒收之。
    事  實  及  理  由
一、本院認定被告甲○○之犯罪事實及證據，除起訴書犯罪事實
    欄第14行之「承前犯意」更正為「另行起意」，及證據補充
    「被告於審理中之自白」外，餘均與起訴書之記載相同，茲
    引用之（如附件）。
二、按被告行為後，民國94年1 月7 日修正、同年2 月2 日公布
    之刑法修正條文（下稱新法），業於95年7 月1 日施行，新
    法第2 條第1 項之規定，係規範行為後法律變更所生新舊法
    律比較適用之準據法，於新法施行後，應適用新法第2 條第
    1 項之規定，為「從舊從輕」之比較；比較時應就罪刑有關
    之共犯、未遂犯、想像競合犯、牽連犯、連續犯、結合犯，
    以及累犯加重、自首減輕暨其他法定加減原因（如身分加減
    ）與加減例等一切情形，綜其全部罪刑之結果而為比較；從
    刑附屬於主刑，除法律有特別規定者外，依主刑所適用之法
    律。（最高法院95年度第8 次刑事庭會議決議參照）。但此
    之所謂不能割裂適用，係指與罪刑有關之本刑而言，不包括
    易刑處分，事關刑罰執行之易刑處分仍應分別適用最有利於
    行為人之法律。易言之，倘所處之主刑同時有徒刑、拘役易
    科罰金、罰金易服勞役之情形時，關於易科罰金、易服勞役
    部分應分別為新舊法有利不利之比較，依刑法第2 條第1 項
    從舊從輕原則定其易刑之折算標準（最高法院96年度台非字
    第58號判決參照）。準此以言：
    (一)刑法第349 條第2 項之條文本身雖未修正，然其法定刑有
      罰金部分，依修正前刑法第33條第5 款、罰金罰鍰提高標
      準條例第1 條前段規定，罰金為銀元10元（即新臺幣30元
      ）以上；相較於新法同條款規定，罰金為新臺幣1 千元以
      上，以百元計算之，新法對被告未較有利。又累犯之成立
      ，依修正前刑法第47條規定，不以再犯之罪係故意犯罪為
      限；相較於新法同條規定，則以再犯故意犯罪（不包括過
      失犯）為成立累犯之要件，自屬法律有變更，而非僅屬純
      文字修正（最高法院96年度台上字第1037、934 、1323號
      判決意旨參照），然若被告再犯者係故意犯罪，依修正前
      後之規定，均成立累犯，經比較結果，新法並未較有利於
      被告，仍應適用修正前之規定論處。宣告多數有期徒刑定
      應執行刑，依修正前刑法第51條第5 款規定不得逾20年；
      相較於新法同條款規定不得逾30年，新法對被告反較不利
      。綜上，新法既未較有利於被告，依刑法第2 條第1 項前
      段之從舊原則，本刑應一體適用其行為時之法律；而沒收
      屬從刑之一種，應附隨主刑適用其行為時之法律。
    (二)易科罰金之折算標準，依修正前刑法第41條第1 項前段、
      修正前罰金罰鍰提高標準條例第2 條規定，以銀元100 元
      以上300 元以下（即新臺幣300 元以上900 元以下）折算
      1 日；相較於新法第41條第1 項前段規定，以新臺幣1 千
      元、2 千元或3 千元折算1 日，新法對被告反較不利，應
      適用行為時法。
三、核被告所為，均係犯刑法第349 條第2 項之故買贓物罪。被
    告稱其於95年3 月21日、同年5 月24日分別所為之故買贓物
    犯行，係另行起意（見本院卷第29頁反面），則犯意各別，
    行為互殊，應分論併罰之。起訴書以連續犯論之，業經蒞庭
    檢察官當庭更正（見本院卷第30頁），併予敘明。被告前有
    如起訴書犯罪事實欄所載之罪刑執行情形，有臺灣高等法院
    被告前案紀錄表附卷可參，其受徒刑之執行完畢，5 年以內
    故意再犯本案各件有期徒刑以上之罪，均為累犯，皆應加重
    其刑。爰審酌被告以低價購買贓車供己代步使用，顯係基於
    一時貪念，惟此類犯行，非僅提供竊賊銷贓管道，間接促進
    竊盜猖獗，亦增加被害人尋回失竊車輛之困難，對社會治安
    影響非淺，惟念被告買來之贓車2 部已分別發還被害人，及
    終究於審理中坦承犯行，犯後態度勉可等一切情狀，各量處
    如主文所示之刑，並諭知易科罰金之折算標準，再定其應執
    行之刑，以示懲儆。雖中華民國96年罪犯減刑條例業於96年
    7 月4 日公布，自同年7 月16日施行，然被告經通緝而未於
    96年12月31日以前自動歸案，係為警緝獲，依該條例第5 條
    規定，不得減刑，附此敘明。扣案之車牌「DF-8805 」2 面
    ，係經不詳人士所變造，隨贓車讓與被告，已屬被告所有，
    且係被告因犯罪所得之物，併予宣告沒收。
據上論斷，應依刑事訴訟法第273 條之1 第1 項、第299 條第1
項前段、第310 條之2 、第454 條第2 項，刑法第2 條第1 項前
段、第349 條第2 項，修正前刑法第47條、第41條第1 項前段、
第38條第1 項第3 款、第51條第5 款，刑法施行法第1 條之1 ，
修正前罰金罰鍰提高標準條例第2 條，現行法規所定貨幣單位折
算新臺幣條例第2 條，判決如主文。
本案經檢察官李賜隆到庭執行職務
中　　華　　民　　國　　96　　年　　12　　月　　27　　日
                  刑事第四庭    法  官  蔡嘉裕
以上正本證明與原本無異。
如不服本判決，應於收受本判決送達後10日內，向本院提出上訴
書狀（應敘述具體理由並附繕本），其未敘述上訴理由者，至遲
應於上訴期間屆滿後20日內，向本院補提理由書狀，切勿逕送上
級法院。
中　　華　　民　　國　　96　　年　　12　　月　　27　　日
                                書記官  許倬維
附錄論罪科刑法條：
刑法第349條第2項
搬運、寄藏、故買贓物或為牙保者，處5 年以下有期徒刑、拘役
或科或併科1 千元以下罰金。
